【裁判字號】    95,交上易,108
【裁判日期】    950706
【裁判案由】    過失致死等
【裁判全文】
臺灣高等法院刑事判決               95年度交上易字第108號
上  訴  人  臺灣基隆地方法院檢察署檢察官
上  訴  人
即  被  告  乙○○
選任辯護人  林達傑律師
上列上訴人因被告過失致死等案件，不服臺灣基隆地方法院94年
度交易字第76號，中華民國95年3月7日第一審判決（起訴案號：
臺灣基隆地方法院檢察署94年度偵字第3596號），提起上訴，本
院判決如下：
    主      文
上訴駁回。
乙○○緩刑參年。
    事實及理由
一、本案經本院審理結果，認第一審判決適用刑法第276條第1項
    、第284條第1項前段、第55條判處被告乙○○因過失致人於
    死，處有期徒刑一年二月，經核認事用法，俱無違誤，量刑
    亦甚妥適，應予維持，並引用第一審判決書記載之事實、證
    據及理由（如附件）。
二、被告上訴意旨及於原審審理時均辯稱：伊已完成右轉，右後
    方就被甲○○騎的機車撞到了，撞到前沒看到甲○○的機車
    ，伊右轉也有打方向燈，現場的剎車痕就是甲○○的機車所
    遺留，本件車禍應該是原來行駛於內側車道的甲○○的機車
    要閃避坑洞不及才佰往右前方打滑撞到已經完成右轉的被告
    汽車右後方車尾，伊認為自己沒有過失云云。惟查：本件車
    禍之發生乃被告於行經肇事地點右轉彎時疏未注意右後來車
    ，即貿然自外側車道右轉進入路面邊線右側道路，而與行駛
    在後方亦疏未注意應與前車保持安全距離暨隨時注意車前狀
    況之由甲○○所駕駛搭載李春菊的機車發生撞擊而致，業據
    原審判決中一一說明其認定之理由及所憑藉之證據敘明無誤
    （見原審判決第3-13頁），被告所辯上開各節自均不足採。
    至被告向本院聲請將本案送由中央警察大學鑑定現場剎車係
    甲○○的機車所遺留，抑或二日前由在同地點翻覆之小貨車
    所留；及請求調查具有騎乘重型機車專業人士之證人李春哲
    ，以查明現場機車有無可能係甲○○所騎重型機車所遺留。
    然查：本案現場於被告汽車右後方所遺剎車係並非係甲○○
    的機車所有，確係二日前由在同地點翻覆之小貨車所留，業
    據證人即居於現場路邊樓上之住戶陳玉珍於原審時到庭結證
    明確（見原審卷第81-84頁），且證人陳玉珍證稱：至本案
    車禍發生為止，該二、三天內，伊每天都有看到該剎車痕，
    且本件車禍發生時伊聽到的剎車聲很短，小貨車的剎車聲很
    長，確定剎車痕是小貨車所遺留等語，顯然證人陳玉珍並無
    記憶不清及誤認可能，且衡情證人陳玉珍與被告及另一肇事
    者甲○○均素昧平生，乃偶然發生之車禍事件始至法院作證
    ，證人陳玉珍自不可能偏袒任何一方，認為證人陳玉珍證言
    確實可採，無再送請中央警察大學鑑定及調查證人李春哲之
    必要。
三、綜上，被告上訴意旨猶執前詞否認犯罪，而指摘原判決不當
    ，為無理由，應予駁回。又查被告未曾因故意犯罪而受有期
    徒刑以上刑之宣告，有本院被告前案紀錄表一份在卷可稽,
    本院念及被告已與告訴人二人達成民事上和解，告訴人均已
    撤回告訴，及另一肇事者甲○○對車禍之發生亦同有過失，
    認被告經此偵審程序及刑之宣告應已知所教訓，併依修正後
    之刑法第74條第1項第1款規定宣告緩刑三年，以啟自新。
據上論斷，應依刑事訴訟法第368條、第373條、刑法第74條第1
項第1款，判決如主文。
本案經檢察官賴俊雄到庭執行職務。
中     華    民    國    95    年    7    月    6     日
                   交通法庭   審判長法  官  陳貽男
                                    法  官  許仕楓
                                    法  官  孫惠琳
以上正本證明與原本無異。
不得上訴。
                                    書記官  魏汝萍
中     華    民    國    95    年    7    月    6     日
附錄：本案論罪科刑法條全文
中華民國刑法第276條
因過失致人於死者，處 2 年以下有期徒刑、拘役或 2 千元以下
罰金。
從事業務之人，因業務上之過失犯前項之罪者，處 5 年以下有期
徒刑或拘役，得併科 3 千元以下罰金。
中華民國刑法第284條
因過失傷害人者，處 6 月以下有期徒刑、拘役或 5 百元以下罰
金，致重傷者，處1年以下有期徒刑、拘役或5百元以下罰金。
從事業務之人，因業務上之過失傷害人者，處 1 年以下有期徒刑
、拘役或1 千元以下罰金，致重傷者，處 3 年以下有期徒刑、
拘役或2千元以下罰金。


司法院資訊處製作；財團法人民間司法改革基金會備份。
